# 编制合并报表上一年内部损益为何可以 100% 调整年初未分配利润？（待思）

提问人：wufaxian 时间：2019-12-20 08:05:18
请看下图，同一控制下，集团内部交易产生的应收账款对应的信用减值损失，调整年初未分配利润没问题。但为什么会数值想等呢？利润表里的税前科目进股东权益表之前不都会受所得税影响么？应该 *75%吧？
另外，老师说不能照抄上一年股东权益表年末数据。但是编制分录调整年初未分配利润的目的就是为了使股东权益表 18 年年初数字和 17 年年末数据一致。那还不如直接抄过来呢！为什么不抄呢？
1B2EEF1D-DCEE-4B08-A3A2-5CF1D495925A.jpeg (170.78 KB, 下载次数: 0)
5 天前上传

回答人：chenyiwei
作为一项基本的会计原理，上一年度对净利润下项目的调整，其影响都会自然滚存到下一年度的年初未分利润中。你的例子没有考虑所得税的影响，所以就是 100%转入了。

提问人：wufaxian 时间：2019-12-21 08:05:19
谢谢陈老师的回复。
“ 你的例子没有考虑所得税的影响，所以就是 100%转入了”
意思是出的题目情况从简了，实务当中需要考虑所得税因素，对吗？

回答人：chenyiwei
是。